臺灣宜蘭地方法院刑事判決　　　　　　　 93年度易字第254號
　　公　訴　人　臺灣宜蘭地方法院檢察署檢察官
　　被　　　告　乙○○　男　2.
上列被告因違反動產擔保交易法案件，經檢察官提起公訴（93年
度發查偵字第27號），本院判決如下：
    主  文
乙○○無罪。
    理  由
一、公訴意旨略以：被告乙○○於民國90年8 月9 日，向告訴人
    裕融企業有限公司（下稱裕融公司）以動產擔保交易動產抵
    押之方式辦理汽車貸款新臺幣（下同）18萬元，約定分36期
    給付（公訴意旨誤繕為38期），自90年8 月6 日起至93年8
    月9 日止，每月1 期，每期償還6390元，標的物存放地點為
    宜蘭縣大同鄉志行巷6 之1 號乙○○住處，在價金未付清之
    前，標的物所有權仍屬於出賣人所有，買受人僅得依約占有
    使用，不得任意遷移或為其他處分，詎被告僅付款27期，即
    拒不付款，意圖為自己不法之利益，將標的物遷移，至出賣
    人追所無著受有損害等語，因認被告涉犯動產擔保交易法第
    38 條 之罪嫌。
二、按犯罪事實應依證據認定之，無證據不得推定其犯罪事實，
    刑事訴訟法第154 條第2 項定有明文。公訴人認被告涉有上
    開罪嫌，無非以：被告供述、證人高菲菲證述及動產擔保抵
    押契約等為主要論據。被告則堅決否認有公訴人所指犯嫌，
    辯稱：本件因為車禍，將車子停放在修理廠，車輛因無法修
    復，所以車子停放於修車廠等語。
三、經查，被告於民國90年8 月9 日，向告訴人借款18萬元，並
    簽訂動產擔保交易契約，將被告所有上開車輛設定動產擔保
    權與告訴人。並約定分36期清償本金及利息，自90年8 月9
    日起，每月一期，每期清償6390元，標的物則應存放於宜蘭
    縣大同鄉志航巷6 之1 號，在價金未付清之前，被告不得任
    意將上開車輛遷移等情，有貸款暨動產抵押契約書在卷可按
    。從而，被告係為動產擔保交易之債務人，不得意圖不法之
    利益，將標的物遷移等事實固堪認定。惟經傳訊證人即修理
    廠負責人甲○○審理中到庭結證稱：被告之車輛（U7-4938
    號）因車禍拖至修理廠因引擎破掉不能修復，車輛跟車牌都
    在我的工廠至今等語（見本院94年3月31日審判筆錄），是
    被告所稱本件乃因車禍故將車輛停放於修理廠，並非故意將
    車輛遷移他處之辯解應可採信。足認被告並未有意圖不法利
    益而擅自遷移標的物之情事，此與動產擔保交易法第三十八
    條規定之構成要件，尚屬有間，至於被告尚剩下9期之款項
    未繳納，應屬被告於民法上之債務不履行問題，屬告訴人與
    被告間之民事紛爭。應循民事訴訟途徑解決。此外公訴人未
    能舉其他證據證明被告係意圖不法之利益，而將標的物遷移
    等情，被告犯罪自屬不能證明，依法應為無罪之諭知。
據上論斷，應依刑事訴訟法第301條第1項前段，判決如主文。
本案經檢察官吳慧蘭到庭執行職務
中　　華　　民　　國　　94　　年　　4 　　月　　18　　日
                   刑事第二庭審判長法  官  林明山
                                   法  官　謝佩玲
                                   法  官  李毓華
以上正本證明與原本無異。
如不服本判決，應於判決送達後十日內向本院提出上訴狀（應抄
附繕本）。告訴人或被害人如對於本判決不服者，應具備理由請
求檢察官上訴，其上訴期間之計算係以檢察官收受判決正本之日
期為準。
                                   書記官　陳蒼仁
中　　華　　民　　國　　94　　年　　4　　月　　 18　　日
